臺灣彰化地方法院刑事判決
111年度訴字第767號
公  訴  人  臺灣彰化地方檢察署檢察官
被      告  江沅駿



上列被告因違反毒品危害防制條例等案件，經檢察官提起公訴（
111年度毒偵字第75號、第300號、第416號），因被告於準備程
序中為有罪之陳述，經合議庭裁定改由受命法官獨任依簡式審判
程序，本院判決如下：
    主    文
江沅駿施用第一級毒品，共參罪，各處有期徒刑陸月，如易科罰
金，以新臺幣壹仟元折算壹日。應執行有期徒刑壹年肆月，如易
科罰金，以新臺幣壹仟元折算壹日。
    事    實
一、江沅駿前因施用毒品案件，經本院裁定送觀察、勒戒後，認
　　無繼續施用毒品之傾向，於民國（下同）110年4月8日執行
　　完畢釋放，並由本署檢察官以110年度毒偵緝字第31、32號
　　為不起訴處分確定。又於前開觀察、勒戒執行完畢釋放後之
　　3年內，分別為下列犯行：
㈠、基於施用第一級毒品海洛因之犯意，於110年8月31日12時
　　許，在其位於彰化縣○○鄉○○村○○巷00號住處，以將海
　　洛因置於香菸內點燃燒烤吸食之方式，施用第一級毒品海洛
　　因1次。
㈡、基於施用第一級毒品海洛因之犯意，於110年11月8日12時
　　許，在其位於彰化縣○○鄉○○村○○巷00號住處，以將海
　　洛因置於香菸內點燃燒烤吸食之方式，施用第一級毒品海洛
　　因1次。
㈢、基於施用第一級毒品海洛因之犯意，於110年11月21日12時
　　許，在其位於彰化縣○○鄉○○村○○巷00號住處，以將海
　　洛因置於香菸內點燃燒烤吸食之方式，施用第一級毒品海洛
　　因1次。嗣分別為警於㈠110年9月2日21時10分許，持檢察官
　　核發之強制採驗尿液許可書，採集其尿液送驗，結果可待因
　　及嗎啡陽性反應；㈡110年11月11日17時30分許，持檢察官
　　核發之強制採驗尿液許可書，採集其尿液送驗，結果嗎啡陽
　　性反應；㈢110年11月23日9時5分許，持檢察官核發之鑑定
　　許可書，並經其同意採集尿液送驗，結果呈嗎啡陽性反應。
二、案經彰化縣警察局員林分局、彰化分局先後報告臺灣彰化地
    方檢察署檢察官偵查後起訴。
    理  由
壹、程序方面
一、本件被告所犯屬法定刑為死刑、無期徒刑、最輕本刑為3年 
     以上有期徒刑以外之罪，其於準備程序時就被訴事實均為 
     有罪之陳述，經告知簡式審判程序要旨並聽取當事人意見
  ，
　  經被告同意適用簡式審判程序後，本院亦認無不得或不宜  
    改依簡式審判程序進行之處，爰依刑事訴訟法第273條之1  
    第1項規定裁定（由受命法官獨任）進行簡式審判程序，故
　  本件之證據調查依刑事訴訟法第273條之2規定，不受同法第
　  159條第1項、第161條之2、第161條之3、第163條之1及第16
　  4條至第170條規定之限制。
二、次者，被告有如事實欄所載觀察、勒戒執行完畢釋放之前  
    案紀錄乙節，有其之臺灣高等法院被告前案紀錄表在卷可  
    查，是本案既係於前揭觀察、勒戒執行完畢釋放後之三年內
　  再犯，檢察官予以追訴自屬合法。
貳、實體方面
一、上開犯罪事實，業據被告江沅駿於本院審理時坦承不諱，且
    其先後於110年9月2日下午9 時10分許、110 年11 月11日下
    午5時30分及110 年11月23 日上午9 時5分許經警採集其尿
    液，經送欣生生物科技股份有限公司，立人醫事檢驗所檢驗
    結果，均其呈海洛因、嗎啡代謝物陽性反應，此有欣生生物
    科技股份有限公柘濫用藥物檢驗報告3紙、立人醫事驗驗所
    濫用藥物尿液檢驗報告1紙與彰化縣警察局員林分局委託檢
    驗尿液代號與真實姓名對照認證單2份及彰化縣警察局彰化
    分局委託檢驗尿液代號與真實姓名對照認證單1份，卷可稽
    ，足見被告自白內容核與事實相符，故被告有施用第一級毒
    品之犯行均堪予認定。
二、論罪科刑：
㈠、核被告江沅駿就犯罪事實欄一㈠至㈢所為，均係犯毒品危害防
    制條例第10條第1 項之施用第一級毒品罪。被告各次持有第
    一級毒品之低度行為，分別為其施用之高度行為所吸收，均
    不另論罪。被告所犯上開3罪，犯意各別，行為互殊，應予
    分論併罰。
㈡、爰審酌被告江沅駿前曾因施用毒品罪行，經移送觀察、勒戒
    ，且前亦曾因施用毒品案件，猶不知悔改，再犯本案施用毒
    品犯行，不僅戕害自身健康，更辜負國家將其視為病人施以
    勒戒處遇之苦心，惟考量被告國中肄業、工作務農，目前離
    婚，有一名小孩，月收約1萬至2萬元，尚需撫養母親，以及
    犯罪動機、目的，其手段對他人權益之侵害仍屬有限及於犯
    後坦承犯行等一切情狀，爰分別量處如主文所示之刑，併定
    如主文所示之應執行刑，併諭知易科罰金之標準。
據上論斷，應依刑事訴訟法第273 條之1 第1 項、第299 條第1
項前段，毒品危害防制條例第10條第1 項、第2 項，刑法第11條
前段、第41條第1項前段、第8項、第51條第5款，判決如主文。
本案經檢察官林佳裕提起公訴，檢察官吳皓偉到庭執行職務。
中　　華　　民　　國　　111 　年　　9 　　月　　 5　　日
                  刑事第五庭        法  官  鮑慧忠
以上正本證明與原本無異。
如不服本判決應於收受判決後20日內，向本院提出上訴書狀，並
應敘述具體理由。其未敘述上訴理由者，應於上訴期間屆滿後20
日內向本院補提理由書(均須按他造當事人之人數附繕本)「切勿
逕送上級法院」。
中　　華　　民　　國　　111 　年　　9 　　月　　5 　　日
                                    書記官  羅婉嘉 


附錄本案論罪科刑法條全文：
毒品危害防制條例第10條
施用第一級毒品者，處6月以上5年以下有期徒刑。
施用第二級毒品者，處3年以下有期徒。